【裁判字號】    99,交易,461
【裁判日期】    990730
【裁判案由】    過失致死等
【裁判全文】
臺灣板橋地方法院刑事判決             99年度交易字第461號
公  訴  人  臺灣板橋地方法院檢察署檢察官
被      告  甲○○
上列被告因過失致死等案件，經檢察官提起公訴（99年度偵字第
12240 號），因被告於準備程序中就被訴事實均為有罪之陳述，
經本院裁定進行簡式審判程序，判決如下：
    主  文
甲○○服用酒類，不能安全駕駛動力交通工具而駕駛，處拘役伍
拾日，如易科罰金，以新臺幣壹仟元折算壹日；又因過失致人於
死，處有期徒刑捌月。
    事  實
一、甲○○並未考取重型機車駕駛執照，於民國99年3 月28日23
    時40分許飲酒後，已不能安全駕駛動力交通工具，竟仍騎乘
    車牌號碼228-BRB 號重型機車，搭載友人瓦旦、鐵木，沿臺
    北縣樹林市柑園橋往樹林市方向行駛，欲前往樹林市與瓦旦
    、鐵木繼續飲酒，嗣於翌（29）日凌晨0 時許，行經臺北縣
    樹林市柑園橋上時，因酒後意識不清操控力欠佳，不慎撞及
    沿臺北縣柑園橋往三峽鎮方向行駛於對向車道由張詠稽所騎
    乘之NSO-582 號重型機車，造成甲○○、張詠稽及瓦旦、鐵
    木均人車倒地，張詠稽因而受有頭部外傷併顱骨骨折及顏面
    骨骨折、顱內出血、腹部挫傷、右側股骨開放性骨折、疑似
    脊髓損傷、顏面撕裂傷6x1.5 公分及左大腿1x1 公分撕裂傷
    和前胸壁挫傷之傷害，瓦旦‧鐵木則受有頭部外傷併臉部撕
    裂傷、擦傷之傷害（過失傷害部分，未據瓦旦‧鐵木提出告
    訴），甲○○於肇事後，留在現場，於到場員警尚未發覺其
    犯行前，當場向員警自首為肇事人，並願接受裁判，另經警
    測得其呼氣所含酒精濃度為每公升0.68毫克，而張詠稽經送
    往財團法人恩主公醫院急救後，再轉往臺北醫學大學附設醫
    院救治，延至99年4 月8 日上午6 時46分許，送返嘉義縣鹿
    草鄉重寮村17鄰中寮96號之2 住處後，因顱腦重度鈍力損傷
    併骨折出血引起呼吸衰竭而死亡。
二、案經張詠稽之父乙○○訴請臺北縣政府警察局樹林分局移送
    臺灣板橋地方法院檢察署檢察官偵查起訴。
    理  由
一、上揭犯罪事實，迭據被告甲○○於警詢、偵查中及本院審理
    時坦承不諱，核與證人瓦旦‧鐵木於警詢及偵查中之證述相
    符，並有道路交通事故調查報告表、道路交通事故調查報告
    表（一）（二）、現場及車損照片26幀、財團法人恩主公醫
    院診斷證明書3 份、道路交通事故當事人酒精測定紀錄表1
    份、臺北縣政府警察局舉發違反道路交通管理事件通知單2
    份附卷可參，且本件車禍被害人張詠稽確因上開車禍事故傷
    重不治而死亡一情，亦經檢察官進行相驗屬實，有相驗筆錄
    、相驗屍體證明書、檢驗報告書各1 份及相驗屍體照片14幀
    在卷可憑。又按汽車駕駛人飲用酒類或其他類似物後其吐氣
    所含酒精濃度超過每公升0.25毫克，不得駕車，道路交通安
    全規則第114 條第2 款定有明文，被告駕車自應注意上述道
    路交通安全之相關規定，而依當時夜間有照明、柏油道路無
    缺陷、無障礙物、視距良好等情況，並無不能注意之情事，
    竟於飲酒至不能安全駕駛之程度後，仍騎車上路，致撞擊被
    害人駕駛之車輛，造成被害人因而傷重不治死亡，被告對於
    本件車禍之發生顯有過失自明，被告上開自白核與事實相符
    ，堪信為真實。本案事證明確，被告犯行堪以認定，應予依
    法論科。
二、核被告所為，係犯刑法第185 條之3 之飲用酒類不能安全駕
    駛動力交通工具而仍駕駛罪及第276 條第1 項之過失致人於
    死罪。被告於肇事後，在偵查犯罪職權之公務員發覺其犯行
    前，主動向前往處理車禍之員警自首犯罪，並願接受裁判，
    有臺北縣政府警察局三峽分局道路交通事故肇事人自首情形
    紀錄表1 紙附卷可憑，其對於未發覺之罪自首而受裁判，核
    與刑法第62條前段之自首要件相符，茲依同條規定減輕其過
    失致死罪之刑。又被告並無駕駛執照，有證號查詢機車駕駛
    人資料1 份附卷可稽，且被告係酒後駕車，因而發生車禍並
    致被害人死亡之結果，其所犯過失致死罪之部分，應依道路
    交通管理處罰條第86條第1 項規定加重其刑，並依法先加後
    減之。被告所犯上開2 罪，犯意各別，行為互異，應予分論
    併罰。爰審酌被告前無犯罪紀錄，有臺灣高等法院被告前案
    紀錄表1 份在卷可稽，被告無駕駛執照，且明知酒後不得駕
    車，竟於飲酒後呼氣酒精濃度達每公升0.68毫克，已不能安
    全駕駛之情形下，仍貿然騎乘機車上路，既漠視自身安危，
    更枉顧公眾安全，致生被害人死亡之結果，過失程度不輕，
    且肇事後未與被害人家屬達成和解賠償其等損失，惟於犯罪
    後均坦承犯行，態度良好等一切情狀，分別量處如主文所示
    之刑，並就拘役部分諭知易科罰金之折算標準。
據上論斷，應依刑事訴訟法第273 條之1第1項、第299條第1項前
段，刑法第276 條第1 項、第185 條之3 、第62條前段、第41條
第1 項前段，道路交通管理處罰條第86條第1 項，刑法施行法第
1 條之1 ，判決如主文。
本案經檢察官林常智到庭執行職務。
中    華    民    國    99    年    7     月    30    日
                    刑事第二十一庭  法  官  俞秀美
上列正本證明與原本無異。
如不服本判決，應於判決送達後10日內敘明上訴理由，向本院提
出上訴狀 (應附繕本) ，上訴於臺灣高等法院。其未敘述上訴理
由者，應於上訴期間屆滿後20日內向本院補提理由書「切勿逕送
上級法院」。
                                    書記官  謝怡貞
中    華    民    國    99    年    7     月    30    日
附錄本判決論罪之法律條文：
刑法第185條之3：
服用毒品、麻醉藥品、酒類或其他相類之物，不能安全駕駛動力
交通工具而駕駛者，處1 年以下有期徒刑、拘役或15萬元以下罰
金。
刑法第276條第1項：
因過失致人於死者，處2 年以下有期徒刑、拘役或2 千元以下罰
金。

司法院資訊處製作；財團法人民間司法改革基金會備份。
